---
title: "과제11"
author: "Joey Choi"
date: '2019 6 27 '
output: html_document
---

```{r setup, include=FALSE}
knitr::opts_chunk$set(echo = TRUE)
library(PairedData)
library(dplyr)
library(reshape2)

```

## Question 8
### 2-Sample T 테스트
### 1. mtcars 데이터셋에서 자동차 기어 종류(am: 오토/수동)에 따른 mpg의 차이가 통계적으로 유의한지 t-test를 통해 확인해 보시오.
```{r}
#등분 산성 TEST
var.test(mpg ~ am, data = mtcars)
mtcars[mtcars$am == 1,1]
#View(mtcars[mtcars$am])
# p-value = 0.06691 등분산성 만족 

#T Test
t.test(mtcars[mtcars$am ==0,1] , mtcars[mtcars$am == 1,1] ,paired = FALSE, 
       var.equal=TRUE, conf.level = 0.95)
#Auto Mean: 17.14 Manual Mean: 24.39
#p-value = 0.000285
# 차이가 있다 통계적으로 유의

```

#### Conclusion
P value = 0.000285 less than 0.05. Reject Null hypothesis 
자동차 기어 종류 오토 수동에 따른 mpg의 차이가 통계적으로 유의 함

### 2. MASS 패키지에 내장된 Cars93 데이터프레임에 대해서 생산국(Origin)이USA vs. non-USA 2개의 group 에 대해서 차 가격(Price)의 평균이 차이가 있는지를 검정해보시오.
```{r}
str(Cars93)
head(Cars93)
usa.price <- Cars93[Cars93$Origin == "USA","Price"]
usa.price

nonus.price <- Cars93[Cars93$Origin == "non-USA", "Price"]
#등분 산성 TEST 
var.test(Cars93[Cars93$Origin == "USA","Price"], Cars93[Cars93$Origin == "non-USA","Price"])
# p-value = 0.01387 
# 표본 분산의 동일성 만족하지 못함 
# 분산이 서로 다르다는 대립가설 채택
t.test(usa.price, nonus.price, paired = F, var.equal = F, conf.level =0.95)

var.test(Price ~ Origin, data = Cars93)
#p-value = 0.3428
# 차이가 없다 통계적으로 유의 
```
#### Conclusion
P value = 0.3428 greater than 0.05. Fail to reject Null hypothesis 
미국 내 생산 가격과 미국 외의 생산 가격의 평균 차이가 없다는것을 통계적으로 유의할수 있다. 

### 3. mpg 데이터셋에서 다음을 검정해 보시오.
#### 1) subcompact 자동차와 midsize 자동차의 고속도로 연비
```{r}
str(mpg)
a <- mpg[mpg$class == "subcompact", "hwy" ]
table(mpg$class)

var1 <- mpg %>% 
  filter(class == c("subcompact", "midsize")) %>%
  select(hwy,class)

#분산의 동일성을 검정
var.test(var1$hwy ~ var1$class)
# p-value = 0.0004447 
# reject null hypothesis 
# 두 모집단으로부터 추출한 표본 분산의 동일성을 만족하지 못함을 확인후 평균 차이 검정으로 넘어감

#모평균 차이 검정
t.test(var1$hwy ~ var1$class, paired = F, var.equal = F, conf.level = 0.95)
# p-value = 0.7171 
# fail to reject null hypothesis
# subcompact car and midsize hwy mpg has significant difference
```
#### Conclusion
P value = 0.7171 greater than 0.05. Fail to reject Null hypothesis.
subcompact 와 midsize 차종의 고속도로 연비의 평균 차이가 없다는것을 통계적으로 유의할수 있다. 

#### 2) 일반 휘발유(r)와 고급 휘발유(p)의 도시 연비
```{r}
#table(mpg$fl)
premiumVregular <- mpg%>% 
  filter(fl == c("p","r")) %>%
  select(cty, fl)
#View(premiumVregular)
var.test(premiumVregular$cty ~ premiumVregular$fl)
#p-value = 0.04918
#p value is less than 0.05 therefore cannot accept null hypothesis
t.test(premiumVregular$cty ~ premiumVregular$fl, paired = F, var.equal = F, conf.level = 0.95)
#p-value = 0.6691
#therefore cannot reject null hypothesis 
#regular fuel and premium fuel does not make a significant difference in cty mpg
```
#### Conclusion
P value = 0.6681 greater than 0.05. Fail to reject Null hypothesis.
일반 휘발유와 고급 휘발유의 도시 연비의 평균에는 차이가 없다는 것을 통계적으로 유의 할수 있다


#### 3) subcompact 자동차의 전륜구동(f)이냐 후륜구동(r)이냐에 따른 도시 연비
```{r}
table(mpg$drv)
drive <- mpg %>%
  filter(class == "subcompact", drv == c("f","r")) %>%
  select(cty, drv)

var.test(drive$cty ~ drive$drv)
#p-value = 0.1233
#unable to reject null hypothesis 

t.test(drive$cty ~ drive$drv, paired = F, var.equal = T, conf.level = 0.95)
#p-value = 0.01218
#p-value lower than 0.05 
#reject null hypothesis 
#driving forward and backward has a significant difference in cty mpg) 
```

#### Conclusion
P value = 0.01218 lower than 0.05. Reject Null hypothesis.
Subcompact 자동차의 전륜구동과 후륜구동에 따른 도시연비의 평균에 차이가 있음을 통계적으로 유의 할수 있다.

## Question 9 
### 1. 새로운 당뇨병 치료제를 개발한 제약사에서는 치료에 지대한 영향을 주는 외부요인을 통제하기 위해 10명의 당뇨병 환자를 선별하여 1달 동안 '위약(placebo)'을 투여한 기간의 혈당 수치(Xi)와 '신약(new medicine)'을 투여한 1달 기간 동안의 혈당 수치(Yi)를 측정하여 짝을 이루어 혈당 차이를 유의수준 5%에서 비교하시오.
[1번문제 자료](images/1.png)

```{r}
placebo <- c(51.4,52.0,45.5,54.5,52.3,50.9,52.7,50.3,53.8,53.1)
medicine <- c(50.1,51.5,45.9,53.1,51.8,50.3,52.0,49.9,52.5,53.0)
diff <- placebo - medicine
diff
n <- length(placebo)
n
mean.diff <- mean(diff)
mean.diff
s <- sd(diff)
t.t <- mean.diff/(s/sqrt(n))
alpha <- 0.05
qt(alpha, df=9)
pt(t.t,df=9)

t.test(placebo,medicine,
       alternative = "greater", paired = TRUE, 
       conf.level = 0.95)
#p-value = 0.003105 
#able to reject null hypothesis
#치료제는 효과 있음

```
#### Conclusion
P value = 0.003105 lower than 0.05. Reject Null hypothesis.
P value가 유의 수준 0.05보다 낮기 때문에
위약과 신약의 차이가 존재한다고 통계적으로 유의할수 있다. 

### 2. 두 종류의 신발 밑창의 원재료가 닳는 정도가 차이가 있는지를 검정하기 위해서 10명의 소년에게 한쪽은 A라는 원재료로 만든 신발을 신기고, 다른 한쪽은 B라는 원재료로 만든 신발을 신긴 후에, 일정 기간이 지난후에 신발을 수거하여 10명의 각 소년의 왼쪽 신발 밑창의 닳은 정도와 오른쪽 신발 밑창의 닳은 정도의 차이를 비교하여 두 종류 원재료의 재질이 다른지를 검정하시오.

```{r}
a <- c(13.2,8.2,10.9,14.3,10.7,6.6,9.5,10.8,8.8,13.3)
b <- c(14.0,8.8,11.2,14.2,11.8,6.4,9.8,11.3,9.3,13.6)
diff <- a-b
diff
n <- length(a)
m <- mean(diff)
s <- sd(diff)
t.t <- m/(s/sqrt(n))
alpha <- 0.05
qt(alpha, df = n-1)
pt(t.t,df=n-1)

t.test(a,b, alternative = "two.sided", paired = T,
       conf.level = 0.95)

#p-value = 0.008539 
#reject null hypothesis 
#차이가 있다. 
```
#### Conclusion
P value = 0.008539 lower than 0.05. Reject Null hypothesis.
P value가 유의 수준 0.05보다 낮기 때문에
A 원재료와 B 원재료의 재질 차이가 있다고 유의 할 수 있다. 


## Question 10 일원 분산분석(One way ANOVA)
### 1. 다음은 3개 호수의 산소량의 차이가 있는지 없는지 알아보기 위하여 각 호수에서 10곳을 선택하여 수심 1m의 물로부터 산소량(ppm)을 측정한 자료이다. 3개 호수의 산소량이 같다고 할 수 있는가?
[1번 문제 자료](images/3.png)
```{r}
lake1 <- c(5, 7, 6, 8, 6, 7, 8, 8, 6, 10)
lake2 <- c(6, 8, 9, 11, 13, 12, 10, 8, 9, 10)
lake3 <- c(14, 25, 26, 18, 19, 22, 21, 16, 20, 30)
lake <- as.data.frame(cbind(lake1,lake2,lake3))
lake_melt <- melt(lake, variable.name = "lake", value.name = "ppm")
lake_melt

#분석을 위한 통계량 계산과 오차제곱합 구하기 
l1.mean <- mean(lake1)
l2.mean <- mean(lake2)
l3.mean <- mean(lake3)

sse.1 <- sum((lake1 - l1.mean)^2)
sse.2 <- sum((lake2 - l2.mean)^2)
sse.3 <- sum((lake3 - l3.mean)^2)

"오차제곱합"
(sse <- sse.1 + sse.2 + sse.3)
"오차의 자유도: "
(dfe <- (length(lake1)-1) + (length(lake2)-1) + (length(lake3) -1))

#처리 제곱합 구하기
all.lake <- c(lake1,lake2,lake3)
l.mean <- mean(all.lake)
sst.1 <- length(lake1) * sum(l1.mean - l.mean)^2
sst.2 <- length(lake2) * sum(l2.mean - l.mean)^2
sst.3 <- length(lake3) * sum(l3.mean - l.mean)^2

"처리 제곱합:"
sst <- sst.1 + sst.2 + sst.3
sst
"처리의 자유도:"
(dft <- 3-1)

#전체 제곱합과 분해된 제곱합의 합 구하기
"제곱합의 비교"
"전체 제곱합"
(tsq <- sum( (all.lake - l.mean)^2))
"분해된 제곱합의 합"
(ss <- sst+sse)

#검정 통계량 구하기 
mst <- sst/dft
mse <- sse/dfe
"검정통계량:"
(f.t <- mst/mse)

#기각역을 위한 임계값 구하기 
alpha <- 0.05
"유의 수준에 따른 임계값:"
(tol <- qf(1-alpha, 2,27))
"유의 확율:"
(p.value <- 1- pf(f.t,2,27))

"lm 함수와 anova() 함수를 사용한 분석"
ow <- lm(ppm~lake, data= lake_melt)
anova(ow)

# p value = 2.411e-10 로써 유의 수준 0.05 보다 낮기떄문에 영가설을 기각함으로 3개의 호수의 산소량이 같다고 할수 없다 
```

#### Conclusion 
p value = 2.411e-10 로써 유의 수준 0.05 보다 낮기떄문에 영가설을 기각함으로 3개의 호수의 산소량이 같다고 할수 없다

### 2. 다음은 3개 채소에 대한 도매시장 7곳의 가격이다. 3개 채소의 가격이 같다고 할 수 있는가?
[2번 문제 자료](images/4.png)
```{r}
a <- c(15.5, 14.3, 16.3, 13.5, 15.7, 16.4, 14.7)
b <- c(14.7, 16.3, 15.5, 15.2, 16.3, 13.5, 15.4)
c <- c(15.5, 13.2, 16.5, 15.7, 15.3, 15.2, 14.8)
veggies <- data.frame(a,b,c)
veggies <- melt(veggies, variable.name = "Vegetable", value.name = "Price")

ow <- lm(Price~Vegetable, data = veggies)
anova(ow)

# p value = 0.9824 유의수준 0.05 보다 높기 때문에 영가설 기각을 실패함으로써 채소 3개의 가격이 같다고 할 수 있다. 

```
#### Conclusion
p value = 0.9824 유의수준 0.05 보다 높기 때문에 영가설 기각을 실패함으로써 채소 3개의 가격이 같다고 할 수 있다. 

## Question 11. 적합도/독립성 검정
### 1. 어느 공정의 부적합품률은 15% 이다. 시료 80개를 추출하여 검사한 결과 불량이 16개이다. 유의수준 5%로 적합도 검정을 하시오.
```{r}
n <- 80
pTrue <- 0.85
pFalse <- 0.15
alpha <- 0.05
#검정통계량
evTrue <- n * pTrue
evFalse <- n * pFalse
"검정통계량"
t.s <- (((64-evTrue)^2) /evTrue + ((16-evFalse)^2)/evFalse)
"p-value"
1 - pchisq(t.s, df=1)

#fail to reject null hypothesis 
# 유의수준 0.05보다 높기 떄문에 영가설을 기각 15%를 따른 다고 볼수 있다. 
```

#### Conclusion
유의수준 0.05보다 높기 떄문에 영가설을 기각 15%를 따른 다고 볼수 있다. 

### 2. 다음은 음주량과 흡연량 데이터이다. 이 표로부터 음주량과 흡연량 사이에 연관이 있는지 확인하시오.
[2번 문제 자료](images/5.png)

```{r}
s.more <- c(23,31,13)
s.less <- c(21,48,23)
s.none <- c(63,159,119)

smokeDrink <- data.frame(row.names = c("반병 이상", "반병 이하", "못마심"),  s.more, s.less, s.none)
#smokeDrink$Sum <- smokeDrink$s.more + smokeDrink$s.less + smokeDrink$s.none 
#newRow <- data.frame(row.names = "계", sum(smokeDrink$s.more), sum(smokeDrink$s.less), sum(smokeDrink$s.none))
#newRow

#smokeDrink <- rbind(smokeDrink,newRow)
#names(newRow) <- names(smokeDrink)
#smokeDrink

tab <- apply(smokeDrink,c(1,2),sum)
#tab
round(prop.table(tab,margin =2) ,1)
s.n <- margin.table(tab, margin =1)
d.n <- margin.table(tab, margin= 2)

(s.p <- s.n/margin.table(tab))
(d.p <- d.n/margin.table(tab))

(expected <- margin.table(tab) * (s.p %*% t(d.p)))
addmargins(expected)
#chi-squared statistics
o.e <- (tab - expected)^2 / expected
addmargins(o.e)


chisq.t <- sum(o.e) #검정 통계량 
chisq.t
#qchisq(chisq.t, df=2) #p value 


chisq.test(tab)
```
#### Conclusion
p value = 0.01215
유의수준 0.05보다 낮기 떄문에 영가설을 채택 영향을 함으로써 연관이 있다고 통계적으로 유의 할 수 있다. 